【裁判字號】    99,上易,265
【裁判日期】    990304
【裁判案由】    故買贓物
【裁判全文】
臺灣高等法院臺中分院刑事判決         99年度上易字第265號
上  訴  人
即  被  告  乙○○
上列上訴人因故買贓物案件，不服臺灣臺中地方法院98年度易字
第3694號中華民國99年1月7日第一審判決（起訴案號：臺灣臺中
地方法院檢察署98年度偵字第8273號），提起上訴，本院判決如
下：
    主  文
上訴駁回。
    理  由
一、按不服地方法院之第一審判決而上訴者，須提出上訴書狀，
    並應敘述具體理由，刑事訴訟法第三百六十一條第一項定有
    明文，此為上訴必備之程式；而所謂「具體理由」，必係依
    據卷內既有訴訟資料或提出新事證，指摘或表明第一審判決
    有何採證認事、用法或量刑等足以影響判決本旨之不當或違
    法，而構成應予撤銷之具體事由，始克當之（例如：依憑證
    據法則具體指出所採證據何以不具證據能力，或依憑卷證資
    料，明確指出所為證據證明力之判斷如何違背經驗、論理法
    則）；倘僅泛言原判決認定事實錯誤、違背法令、量刑失之
    過重或輕縱，而未依上揭意旨指出具體事由，或形式上雖已
    指出具體事由，然該事由縱使屬實，亦不足以認為原判決有
    何不當或違法者（例如：對不具有調查必要性之證據，法院
    未依聲請調查亦未說明理由，或援用證據不當，但除去該證
    據仍應為同一事實之認定），皆難謂係具體理由，俾與第二
    審上訴制度旨在請求第二審法院撤銷、變更第一審不當或違
    法之判決，以實現個案救濟之立法目的相契合，並節制濫行
    上訴（最高法院97年度台上字第892號刑事判決參照）。次
    原審法院認為上訴不合法律上之程式者，應以裁定駁回之。
    第二審法院認為上訴書狀未敘述理由或上訴有第三百六十二
    條前段之情形者，應以判決駁回之。又分別為刑事訴訟法第
    三百六十二條、第三百六十七所明定。再第三百六十七條之
    判決，得不經言詞辯論為之。同法第三百七十二條亦定有明
    文。
二、本件原判決認定被告乙○○明知悉車牌號碼BMW─112號重型
    機車係屬贓物（該機車為案外人林敬文向其當時之女友甲○
    ○佯借使用，詐欺得來），仍以1萬8000元折抵債務之方式
    ，故買該部重型機車，並於當日持前開機車之行照及林敬文
    前向吳浿燁所借用之國民身分證、健保卡，至交通部公路總
    局臺中區監理所，將前開機車過戶至自己名下，復於同年月
    28日再過戶至張裕鑫名下等情，因而判決被告故買贓物罪刑
    （處有期徒刑肆月，減為有期徒刑貳月，得易科罰金），已
    詳敘認定事實之依據及憑以認之理由，原判決並說明關於被
    告知該機車為贓物乙節，已據證人林敬文於偵查中證稱：乙
    ○○知道我沒有經過甲○○的同意，因為我跟乙○○親口講
    的。」「我有跟乙○○講說沒有經過甲○○同意，但乙○○
    還是收了。可能是我對乙○○的債很久沒還，他能收就收。
    」等語，於原審審理時仍證稱確有親口告知乙○○未經甲○
    ○同意等語。被告與證人林敬文間並無怨隙，衡情證人林敬
    文既已坦承自身犯行，實無甘冒偽證罪責再設詞誣陷被告之
    理而採信證人林敬文之證詞，並認證人林敬文於偵查中一度
    改稱：被告雖知該車非伊所有，但因伊與甲○○為男女朋友
    關係，故未過問伊賣車前是否經過甲○○同意云云。認該次
    供述，顯係受被告到案影響，有顧忌及袒護被告之詞，為不
    可採。而判處被告贓物罪刑（有期徒刑4月，減為有期徒刑2
    月，得易科罰金），已詳述所憑之證據及其認定之理由。經
    形式上觀察，並無違背經驗、論理法則，核無不合。
三、上訴人即被告乙○○（下稱被告）上訴意旨略以：甲○○和
    林敬文當初有心賣機車給我，也拿甲○○的身分證、健保卡
    、強制保險卡、印章等證件給我過戶，被告實未故買贓物云
    云。經核並未提出新事證以供調查，亦未依據卷內之訴訟資
    料，指摘原審判決有何足以影響判決本旨之不當或違法，而
    構成應予撤銷之具體事由，被告徒憑己意漫指原審判決不當
    ，尚不足以動搖原審判決認定犯罪事實及量刑之基礎，難認
    係得上訴第二審之具體理由。依上揭意旨，應認被告提起之
    第二審上訴為不合法律上程式，應予駁回，並不經言詞辯論
    為之。
四、據上論斷，應依刑事訴訟法第三百六十七條前段、第三百七
    十二條，判決如主文。
中    華    民    國    99    年    3     月    4     日
            刑事第四庭    審判長法  官  洪  耀  宗
                                法  官  許  文  碩
                                法  官  蔡 王 金 全
上列正本證明與原本無異。
不得上訴。
                                書記官  金  珍  華
中    華    民    國    99    年    3     月    4     日

司法院資訊處製作；財團法人民間司法改革基金會備份。
